【裁判字號】    95,上訴,1024
【裁判日期】    950720
【裁判案由】    違反毒品危害防制條例
【裁判全文】
臺灣高等法院高雄分院刑事判決        95年度上訴字第1024號
上  訴  人  臺灣屏東地方法院檢察署檢察官
被      告  甲○○
                    （另案在台灣屏東監獄竹田分監執行中）
上列上訴人因被告違反毒品危害防制條例案件，不服臺灣屏東地
方法院95年度訴字第83號中華民國95年4 月27日第一審判決（起
訴案號：臺灣屏東地方法院檢察署94年度毒偵字第2902號），提
起上訴（移送本院併辦案號：同署95年度毒偵字第845 號），本
院判決如下：
    主  文
原判決撤銷。
甲○○連續施用第一級毒品，累犯，處有期徒刑壹年貳月。
扣案之海洛因壹包（淨重零點壹伍公克、空包裝重零點壹玖公克
），沒收銷燬之。
    事  實
一、甲○○前於民國90年間因竊盜案件，經臺灣屏東地方法院以
    90年度易字第940 號判處有期徒刑7 月，嗣撤回上訴確定，
    於92年2 月7 日縮短刑期假釋出監，並於92年4 月10日縮刑
    期滿執行完畢。又甲○○曾於90年間因施用毒品案件，經臺
    灣屏東地方法院90年度毒聲字第1272號裁定送觀察、勒戒後
    ，認有繼續施用毒品傾向，再經臺灣屏東地方法院90年度毒
    聲字第1446號裁定送戒治處所施以強制戒治，嗣經臺灣屏東
    地方法院91年度毒聲字第83號裁定停止戒治並付保護管束，
    於91 年3月1 日停止戒治處分出所，接續執行上開有期徒刑
    ，並於91年8 月19日保護管束期滿，未經撤銷停止戒治處分
    ，強制戒治視為執行完畢。詎其猶不知悔改，仍未戒除毒癮
    ，於強制戒治執行完畢釋放後，5 年內復基於施用第一級毒
    品海洛因之概括犯意，自94年5 月26日起至95年3 月17日止
    ，將海洛因加礦泉水稀釋後以注射針筒注射之方式，在其位
    於屏東縣屏東市○○里○○路403 巷2 號5 樓之1 住處，以
    及其所有停放於屏東縣萬丹鄉往屏東市區○○道路旁某處之
    車內，連續施用海洛因多次，平均每天施用1 次。嗣於94年
    11月28日17時10分許，因行跡可疑，為警在屏東縣萬丹鄉○
    ○村○○○路吉成藥局前查獲，並扣得第一級毒品海洛因1
    包（淨重0.15公克、空包裝重0.19公克）；復於95年3 月18
    日7 時45分許，在屏東縣屏東市○○路與上海路口，因形跡
    可疑，為警盤查，經其同意採尿送驗後，其尿液呈嗎啡陽性
    反應，始知上情。
二、案經屏東縣警察局屏東分局報請臺灣屏東地方法院檢察署檢
    察官偵查起訴，並經屏東縣警察局屏東分局報請臺灣屏東地
    方法院檢察署檢察官轉送本院併辦審理。
    理  由
壹、證據能力方面：
    本件被告甲○○所犯係死刑、無期徒刑、最輕本刑為3 年以
    上有期徒刑以外之罪，已經被告就被訴事實為有罪之陳述，
    經本院聽取當事人之意見後，依刑事訴訟法第273 條之1 第
    1 項之規定，裁定進行簡式審判程序。又簡式審判程序之證
    據調查，不受刑事訴訟法第159 條第1 項規定之限制，刑事
    訴訟法第273 條之2 定有明文。查本件卷內之人證、物證、
    書證等證據，依上開說明，依法均有證據能力，合先敘明。
貳、實體方面：
一、上開事實，業據被告甲○○坦承不諱，且被告前後2 次為警
    查獲時採尿送驗結果，均呈嗎啡（即海洛因水解後之反應）
    陽性反應，有臺灣檢驗科技股份有限公司94年12月14日KH20
    05C0000000號、95年3 月27日KＺ000000000000號濫用藥物尿
    液檢驗報告2 紙在卷可證。又扣案之白粉1 包（淨重0.15公
    克、空包裝重0.19公克），經送法務部調查局鑑驗結果含第
    一級毒品海洛因成分，有該局95年2 月23日調科壹字第2400
    04034 號鑑定通知書1 紙在卷可佐。上述鑑驗結果，均係檢
    驗機關本於專業知識及以精密儀器或科學檢驗方法所得之結
    論，自可憑信，足見被告自白與事實相符，堪以採信。又被
    告曾於90年間因施用毒品案件，經原審法院90年度毒聲字第
    1272號裁定送觀察、勒戒後，認有繼續施用毒品傾向，再經
    原審法院90年度毒聲字第1446號裁定送戒治處所施以強制戒
    治，嗣經原審法院91年度毒聲字第83號裁定停止戒治並付保
    護管束，於91年3 月1 日停止戒治處分出所，接續執行上開
    有期徒刑，並於91年8 月19日保護管束期滿，未經撤銷停止
    戒治處分，強制戒治視為執行完畢，此有臺灣屏東地方法院
    檢察署刑案資料查註紀錄表及臺灣高等法院被告全國前案紀
    錄表各1 份在卷可參。從而，本件事證明確，被告犯行堪予
    認定。
二、查海洛因屬毒品危害防制條例第2 條第2 項第1 款所稱之第
    一級毒品，不得持有、施用，被告竟持以施用，核其所為，
    係犯同條例第10條第1 項之施用第一級毒品罪。其施用前持
    有海洛因之低度行為，應為施用之高度行為所吸收，不另論
    罪。其先後多次施用海洛因之行為，時間緊接，觸犯構成要
    件相同之罪名，顯係基於概括犯意反覆為之，為連續犯，應
    以一罪論，並加重其刑。被告自94年11月28日起至95年3 月
    17日止，連續施用第一級毒品海洛因之犯行（即移送併辦部
    分），雖未經檢察官提起公訴，但此部份與起訴部分有連續
    犯關係，為起訴效力所及，本院自得併予審理。又被告前於
    90年間因竊盜案件，經原審法院90年度易字第940 號判處有
    期徒刑7 月，嗣撤回上訴確定，於92年2 月7 日縮短刑期假
    釋出監，並於92年4 月10日縮刑期滿執行完畢，此有臺灣屏
    東地方法院檢察署刑案資料查註紀錄表及臺灣高等法院被告
    全國前案紀錄表各1 份在卷可按，其受有期徒刑之執行完畢
    後，5 年之內再犯有期徒刑以上之本罪，為累犯，應依法加
    重其刑，其有2 種刑之加重事由，應遞加重之。末按被告行
    為後，刑法第56條連續犯之規定，業於94年1 月7 日修正公
    布刪除，並於95年7 月1 日施行，則被告之犯行，因行為後
    新法業已刪除連續犯之規定，此刪除雖非犯罪構成要件之變
    更，但顯已影響行為人刑罰之法律效果，自屬法律有變更，
    依新法第2 條第1 項：「行為後法律有變更者，適用行為時
    之法律。但行為後之法律有利於行為人者，適用最有利於行
    為人之法律。」，比較新、舊法結果，仍應依刑法第2條 第
    1 項前段規定，適用較有利於被告之行為時法律即舊法，論
    以連續犯（最高法院95年第8 次刑事庭會議決議參照）。
三、原審據以論罪科刑，固非無見。惟被告自94年11月28日起至
    95年3 月17日止，連續施用第一級毒品海洛因之犯行（即移
    送併辦部分），原審未及審酌，自有未洽。檢察官上訴意旨
    ，執此指摘原判決不當，為有理由，自應由本院將原判決撤
    銷改判。爰審酌被告素行非佳，經觀察、勒戒及強制戒治後
    ，仍未能戒除毒癮，顯見其無戒毒悔改之意，惟念其施用毒
    品乃自戕行為，及其施用毒品之期間、次數、犯罪後坦認犯
    行，態度尚稱良好等一切情狀，量處如主文第2 項所示之刑
    。扣案之海洛因1 包（淨重0.15公克、空包裝重0.19公克，
    空包裝因沾有海洛因毒品，無從分離，亦應一併視為毒品）
    ，為第一級毒品，已如前述，應依毒品危害防制條例第18條
    第1 項前段規定沒收銷燬之。
據上論結，應依刑事訴訟法第369 條第1 項前段、第364 條、第
273 條之1 第1 項、第299 條第1 項前段，毒品危害防制條例第
10條第1項 、第18條第1 項前段，刑法第11條、第2 條第1 項前
段、修正前第56條、第47條，判決如主文。
本案經檢察官張金塗到庭執行職務。
中    華    民    國    95    年    7     月    20    日
            刑事第五庭  審判長法  官  曾永宗
                              法  官  陳  箐
                              法  官  任森銓
以上正本證明與原本無異。
如不服本判決應於收受本判決後10日內向本院提出上訴書狀，其
未敘述上訴理由者，並得於提起上訴後10日內向本院補提理由書
狀（均須按他造當事人之人數附繕本）「切勿逕送上級法院」。
中    華    民    國    95    年    7     月    20    日
                              書記官  蘇恒仁
附錄本件判決論罪科刑法條：
毒品危害防制條例第10條：
施用第一級毒品者，處6 月以上5 年以下有期徒刑。
施用第二級毒品者，處3 年以下有期徒刑。


司法院資訊處製作；財團法人民間司法改革基金會備份。
